Développeur Full-Stack

Marian Bonhomme



À PROPOS

Passionné par le Développement Web depuis 3 ans, j'évolue actuellement en tant que Développeur Full Stack chez Globe Speaker. Souhaitant poursuivre mes études, je recherche activement une entreprise pour réaliser un Master Développeur Full Stack en alternance. La formation débutera dès octobre 2024.



REACT



ANGULAR



NODE.JS



SYMFONY







marian.bonhomme@gmail.com



06 33 63 66 00



Montpellier - France



marianbonhomme.fr



EXPÉRIENCES

AUTODIDACTE

2022 - Toujours

Afin de constamment élargir mon panel de connaissances dans le domaine, je me forme de manière autodidacte en travaillant sur divers projets impliquant différentes technologies. N'hésitez pas à visiter mon portfolio sur marianbonhomme.fr.

DÉVELOPPEUR FULLSTACK - Globe Speaker

Mai 2023 - Octobre 2024

Je participe activement au développement des applications Globe Speaker et Les Petits Mandarins. La stack utilisée est Symfony et Angular pour le web, ainsi qu'Ionic pour le développement mobile.

DÉVELOPPEUR FRONTEND - Advensys

Septembre 2020 - Juillet 2022

Mes missions comprenaient l'intégration de maquettes et la création de sites vitrines. Cette expérience m'a permis de développer une expertise approfondie en HTML, CSS et Bootstrap.

FORMATIONS

CONCEPTEUR DÉVELOPPEUR FULLSTACK - Diginamic

Mai 2023 - Octobre 2024

Cette formation, menant à un titre RNCP de niveau 6 (Bac +3/4), me donne l'opportunité d'explorer des technologies différentes de celles utilisées dans mon entreprise. J'y découvre notamment Java avec Spring et React pour le front-end.

BTS SYSTÈMES NUMÉRIQUES - Lycée Loritz

Septembre 2020 - Juillet 2022

Le passage de mon BTS m'a ouvert les portes du Développement Web en me fournissant les fondamentaux.







